臺灣臺北地方法院刑事判決　　　　　　100年度簡上字第157號
上　訴　人　臺灣臺北地方法院檢察署檢察官
上　訴　人
即　被　告　張耿豪
選任辯護人　李帝慶律師
上列上訴人等因被告傷害案件，不服本院中華民國100年3月15日
100年度簡字第606號第一審簡易判決（聲請簡易判決處刑案號：
臺灣臺北地方法院檢察署100年度偵字第2210號），提起上訴，
本院管轄第二審之合議庭判決如下：
    主  文
上訴駁回。
    事實及理由
一、本案經本院合議庭審理結果，認為第一審以被告張耿豪犯傷
    害罪，而適用刑法第277條第1項、第41條第1項前段，逕以
    簡易判決判處被告張耿豪拘役20日，如易科罰金，以新臺幣
    1,00 0元折算1日，經核其認事用法及量刑均無不當，應予
    維持，並引用原審判決書記載之事實、證據及理由（如附件
    ）。
二、按量刑輕重，係屬事實審法院得依職權自由裁量之事項，苟
    已斟酌刑法第57條各款所列情狀而未逾越法定刑度，不得遽
    指為違法（最高法院72年臺上字第6696號、75年臺上字第70
    33號判例參照）；且在同一犯罪事實與情節，如別無其他加
    重或減輕之原因，下級審量定之刑，亦無過重或失輕之不當
    情形，則上級審法院對下級審法院之職權行使，原則上應予
    尊重（最高法院85年度臺上字第2446號判決意旨參照），是
    衡諸原審於量處刑度時，已審酌被告並無犯罪前科，素行非
    惡，且犯後坦承犯行，非無悔意，犯後態度良好，暨被告傷
    害告訴人之動機、告訴人之傷害程度非重、被告之智識程度
    、犯罪手段、迄今未與告訴人和解，亦未具體賠償損害等一
    切情狀，顯見其量刑已斟酌被告傷害告訴人陽國慶之動機，
    並無上訴人即被告之上訴意旨所指摘原判決僅因客觀狀況而
    未慮及原因即為判決，又原審亦已審酌告訴人之傷害程度及
    被告尚未與告訴人和解之情況，顯為充分考量上訴人即臺灣
    臺北地方法院檢察署檢察官所指摘之情節，且未逾越法定刑
    之範圍，依前揭最高法院判例及裁判要旨，尚難認原審量刑
    有違法之情事，其所宣告之刑度亦屬妥適，從而公訴人依循
    告訴人請求上訴意旨及被告均提起上訴，分別指摘原審判決
    量刑過輕及過重，均難認有理由，應予駁回。至原審簡易判
    決處刑書，雖將被告出生年月日誤載為「民國69年4月14 日
    」（正確出生年月日應為：民國69年4月12日），然此顯屬
    誤載，爰予更正如本判決書當事人欄所載，附此敘明。
據上論斷，應依刑事訴訟法第455條之1第1項、第3項、第368條
、第373條，判決如主文。
本案經檢察官李彥霖到庭執行職務。
中    華    民    國   100    年    6     月    28    日
                  刑事第十七庭審判長法  官  劉煌基
                                    法  官  賴淑美
                                    法  官  楊雅清
上正本證明與原本無異。
不得上訴。
                                    書記官  吳俊龍
中    華    民    國   100    年    6     月    28    日